臺灣高等法院臺南分院刑事判決　　　 100年度上訴字第1137號
上　訴　人
即　被　告　吳登旺
上列上訴人因違反毒品危害防制條例等案件，不服臺灣嘉義地方
法院100年度訴字第705號，中華民國100年9月30日第一審判決（
起訴案號：臺灣嘉義地方法院檢察署100 年度偵字第5649號），
提起上訴，本院判決如下：
    主  文
上訴駁回。
    理  由
一、按刑事訴訟法第361條、第367條規定，不服地方法院之第一
    審判決而提起上訴者，應提出上訴書狀，並敘述具體理由，
    為上訴必備之程式；其所提出之書狀未敘述上訴理由，或僅
    曾以言詞陳述上訴理由者，均應於上訴期間屆滿後20日內補
    提理由書於第一審法院。第一審法院經形式審查，認逾期未
    補提上訴理由者，應定期間先命補正；逾期未補正者，為上
    訴不合法律上之程式，應以裁定駁回。倘已提出上訴理由，
    但所提非屬具體理由者，則由第二審法院以上訴不合法律上
    之程式，判決駁回。而所謂具體理由，必係依據卷內既有訴
    訟資料或提出新事證，指摘或表明第一審判決有何採證認事
    、用法或量刑等足以影響判決本旨之不當或違法，而構成應
    予撤銷之具體事由，始克當之（例如：依憑證據法則具體指
    出所採證據何以不具證據能力，或依憑卷證資料，明確指出
    所為證據證明力之判斷如何違背經驗、論理法則）；倘僅泛
    言原判決認定事實錯誤、違背法令、量刑失之過重或輕縱，
    而未依上揭意旨指出具體事由，或形式上雖已指出具體事由
    ，然該事由縱使屬實，亦不足以認為原判決有何不當或違法
    者（例如：對不具有調查必要性之證據，法院未依聲請調查
    亦未說明理由，或援用證據不當，但除去該證據仍應為同一
    事實之認定），俾與第二審上訴制度在請求第二審法院撤銷
    、變更第一審不當或違法之判決，以實現個案救濟之立法目
    的相契合，並節制濫行上訴（最高法院97年度台上字第892
    號判決參照）。
二、本件上訴意旨略以：原審判決量刑實屬過重云云。
三、經查：
  (一)原審以被告被訴之犯罪事實二、三，業據被告吳登旺坦承不
    諱，其中犯罪事實二部分，關於被告王登旺與同案被告呂冠
    宏共同所竊取之地下電纜線，確係臺電公司所有並供路燈及
    號誌燈使用乙節，有證人即臺電公司員工陳慶霖於警詢之指
    述為證；此外復有自願受搜索同意書、搜索扣押筆錄、扣押
    物品目錄表、贓物認領保管單、電力（訊）線路失竊現場調
    查報告、配電設計書各1份及竊盜案件照片8張等附卷可稽（
    見警卷一第11至23，32、33頁）。另犯罪事實三部分，經警
    採其尿液送驗結果，確呈海洛因代謝物嗎啡（按施用海洛因
    後，經人體之水解代謝作用，會呈嗎啡陽性反應）及甲基安
    非他命陽性反應等情，有代號與真實姓名對照表、正修科技
    大學超微量研究中心尿液檢驗報告為憑（見警卷二第9、10
    頁）各1 份在卷足憑。而扣案之結晶物1包，毛重0.3公克，
    此有卷附毒品秤重照片紀錄表1份可參（見警卷二第5頁），
    被告吳登旺復供稱其於上開時、地所施用之甲基安非他命，
    來源為扣案之該包結晶物等語（見原審卷第50頁），復參以
    被告尿液經檢驗結果確有呈現甲基安非他命陽性反應，故該
    包結晶物確含甲基安非他命成分無疑。足見被告吳登旺之自
    白應係出於真實，應可採為認定事實之基礎。並審酌被告吳
    登旺於96年7 月16日縮刑期滿執行完畢，於受有期徒刑之執
    行完畢後5 年內故意再犯本件有期徒刑以上之刑之罪，為累
    犯，而被告吳登旺國小畢業，正值青壯之年，僅為圖一己之
    利，即持原判決附表壹所示之工具竊取地下電纜線之動機、
    手段；及所可能導致之人、車往來之交通危害；被害人臺電
    公司之財產損害；犯後坦承犯行，然尚未賠償被害人損害之
    態度；被告吳登旺就犯罪事實二之犯行，其行為分擔之程度
    ；被告吳登旺甫因竊取電纜線，經臺灣臺南地方法院以100
    年易字第238號判決判處有期徒刑1年2月，於100年7 月25日
    確定，有臺灣高等法院被告前案紀錄表可稽，竟不知悔改，
    再為本件竊取電纜線之犯行，法紀觀念淡薄等一切情狀，量
    處有期徒刑一年六月，施用第一級毒品量處有期徒刑一年，
    並定其應執行有期徒刑二年四月。並敘明雖檢察官對被告吳
    登旺上開犯行具體求處應執行有期徒刑二年八月，然經審酌
    刑法第五十七條各款所臚列情事，加以考量被告犯罪情節、
    行為手段等情狀，認為科處二年四月有期徒刑之執行刑即可
    達罰當其罪之目的，檢察官對被告之求刑稍屬過重。原審法
    院已詳述其所憑證據、認定理由及量刑依據。從形式上觀察
    ，原判決並無認定事實錯誤、量刑瑕疵或違背法令之情形可
    言。
  (二)被告上訴意旨空言指稱原審量刑過重，核其上訴意旨，要係
    就原審量刑之裁量反覆爭執，不能認為已經依據卷內既有訴
    訟資料或提出新事證，指摘或表明第一審判決有何採證認事
    、用法或量刑等足以影響判決本旨之不當或違法，自難謂係
    具體理由。上訴意旨執此不影響判決結果之枝節性問題指摘
    原判決不當，尚難謂係具體理由。依首揭說明，本件上訴並
    無具體理由而不合法定程式，應以判決駁回，並不經言詞辯
    論為之。
四、據上論斷，應依刑事訴訟法第367條前段、第372條，判決如
    主文。
中    華    民    國   100    年    12    月    1     日
                  刑事第六庭    審判長法  官  董武全
                                      法  官  林英志
                                      法  官  孫玉文
以上正本證明與原本無異。
加重竊盜罪部分，不得上訴。
施用第一級毒品罪部分，如不服本判決應於收受送達後10日內向
本院提出上訴書狀，其未敘述上訴理由者，並得於提起上訴後10
日內向本院補提理由書（均須按他造當事人之人數附繕本）「切
勿逕送上級法院」。
                                      書記官  王薇潔
中    華    民    國   100    年    12    月    1     日